【裁判字號】    96,交聲,1077
【裁判日期】    970430
【裁判案由】    聲明異議
【裁判全文】
臺灣臺南地方法院交通事件裁定        96年度交聲字第1077號
原處分機關  交通部公路總局嘉義區監理所麻豆監理站
異議人即受
處分人      福界興業有限公司
代  表  人  甲○
上列受處分人因違反道路交通管理處罰條例案件，對於交通部公
路總局嘉義區監理所麻豆監理站，民國96年11月26日所為之裁決
處分（處分案號：麻監裁罰字第裁75-ZDA053662號），聲明異議
，本院裁定如下：
      主  文
異議駁回。
      理  由
一、原處分意旨略以：異議人即受處分人福界興業有限公司（下
    稱異議人）所有車號8996-GH號自小客車，於民國96年10 月
    29日上午11時17分許，經人駕駛行經國道1號高速公路北上2
    72.8公里處時，因「未保持行車安全距離 (時速每小時99公
    里，應保持49.5公尺，實距不足)」，經內政部警政署國道
    公路警察局第4警察隊斗南分隊警員 (下稱舉發機關)以違反
    道路交通管理處罰條例 (下稱處罰條例)第33條第1項第2款
    為由，製單逕行舉發。嗣後原處分機關以違規事實明確，依
    同條款及第63條第1項第1款之規定，裁處異議人罰鍰新台幣
    (下同)3000 元，並記違規點數1點等語。
二、本件聲明異議意旨略以：異議人對於違規事實並不否認，
    惟辯稱當時係因1輛貨車剛好在陸橋下從外車道或內車道變
    換到中車道，致使在中車道之異議人被迫暫時無法與該貨車
    保持近50公尺車距。該貨車可能突然減速，使異議人短暫
    性的無法保持50公尺車距。餘如異議狀所載。為此聲明異
    議，請求撤銷原處分。
三、按汽車行駛於高速公路、快速公路或設站管制之道路，不遵
    使用限制、禁止、行車管制及管理事項之管制規則而有未保
    持安全距離行為者，處汽車駕駛人新臺幣3000元以上6000元
    以下罰鍰，處罰條例第33條第1項第2款定有明文。又汽車行
    駛高速公路及快速公路，前後兩車間之行車安全距離，在正
    常天候狀況下，小型車以車輛速率之每小時公里數值除以2
    ，單位為公尺；前項規定例示如下：
  ┌─────────┬────────┐
  │                  │最小距離（公尺）│
  │車速（公里／小時）├───┬────┤
  │                  │大型車│小型車  │
  ├─────────┼───┼────┤
  │六十              │四十  │三十    │
  ├─────────┼───┼────┤
  │七十              │五十  │三五    │
  ├─────────┼───┼────┤
  │八十              │六十  │四十    │
  ├─────────┼───┼────┤
  │九十              │七十  │四五    │
  ├─────────┼───┼────┤
  │一百              │八十  │五十    │
  ├─────────┼───┼────┤
  │一百一十          │九十  │五五    │
  └─────────┴───┴────┘
    高速公路及快速公路交通管制規則第6條第1項第1款、第2項
    亦有明定。
四、本院審酌：
  (一)異議人所有車號8996-GH號自小客車，於96年10月29日上午1
    1時17分許，行經國道1號高速公路北向272.8公里處時，遭
    舉發機關以「未保持行車安全距離 (時速每小時99公里，應
    保持49.5公尺，實距不足)」為由製單逕行舉發。嗣後再經
    原處分機關裁處異議人罰鍰3000元並記違規點數1點等事實
    ，有：
    原處分機關裁決書。
    舉發違規通知單。
    舉發違規照片。
    等件為證，且為異議人所不否認，此部分事實當可認定。
  (二)依據本件舉發照片所示，為警拍照時，異議人車輛與前車之
    車距不足20公尺 (每一橫向虛線為10公尺)，而異議人之車
    速當時為每小時99公里，此有上揭舉發照片左下方所顯示之
    數據可稽。依照上述規定，異議人與前車本應保持49.5公尺
    之安全距離 (每小時99公里/2=49.5公尺)，故依本件舉發照
    片顯示，異議人車輛與前車確有未保持安全距離之情形。復
    參照舉發錄影光碟自異議人違規前每間隔半秒所列印之彩色
    照片10幀 (見本院卷第14至19頁)可知，異議人係於經過架
    設有錄影設備之陸橋後方有本件違規行為，且異議人之違規
    行為持續至少3秒鐘以上，縱認異議人前方貨車有突然變道
    或減速之情形，3秒鐘時時間亦已足夠異議人減速或變道。
    故異議人所辯，顯與事實不符而不可採。至於異議人其餘異
    議理由，經本院斟酌後，認為均不足影響本裁定之結果，自
    無逐一論列之必要，併此敘明。
五、綜上所述，原處分既無違法情形，原處分機關依處罰條例第
    33條第1項第2款及第63條第1項第1款之規定，裁處異議人罰
    鍰3000元及記違規點數1點，即與法無違，異議人之異議為
    無理由，應予駁回。
六、據上論斷，應依道路交通案件處理辦法第19條，裁定如主文
    。
中    華    民    國    97    年    4     月    30    日
                        交通法庭法  官  蔡直青
以上正本證明與原本無異。
如不服本裁定，應於收受送達後5日內向本院提出抗告狀。（應
附繕本）
                                書記官  劉鴻瑛
中    華    民    國    97    年    5     月    2     日


司法院資訊處製作；財團法人民間司法改革基金會備份。
